【裁判字號】    97,抗,207
【裁判日期】    970416
【裁判案由】    聲請定其應執行刑
【裁判全文】
臺灣高等法院高雄分院刑事裁定           97年度抗字第207號
抗告人即
受 刑 人   甲○○
                     臺灣屏東監獄竹田分監執行中
上列抗告人因聲請定其應執行刑案件，不服臺灣屏東地方法院中
華民國97年2 月20日裁定（97年度聲字第183 號），提起抗告，
本院裁定如下：
    主  文
抗告駁回。
    理  由
一、原裁定略以：受刑人甲○○因偽造文書案件，經本院92年度
    上訴字第940 號判決判處有期徒刑3 月，並經最高法院以95
    年度台上字第4808號判決駁回上訴確定，復經本院96年度聲
    減字第1981號裁定減為有期徒刑1 月又15日確定；又因偽造
    有價證券案件，經本院95年度上更一字第316 號判決判處有
    期徒刑3 年，並經最高法院以96年度台上2978號判決有期徒
    刑3 年確定；另因妨害自由案件，經原審法院96年度易字第
    850 號判決判處有期徒刑4 月，減為有期徒刑2 月確定在案
    （上開3 罪之犯罪時間、判決確定日期均詳如附表所載）。
    茲檢察官聲請定其應執行之刑，經審核卷附判決書、裁定書
    正本及臺灣高等法院被告前案紀錄表後認聲請為正當，應依
    刑事訴訟法第477 條第1 項，刑法第2 條第1 項前段、第53
    條、修正前刑法第51條第5 款，裁定受刑人應執行有期徒刑
    3 年3 月等語。
二、抗告意旨略以：抗告人即受刑人所犯如附表編號1 所示偽造
    文書罪，所處有期徒刑3 月，已易科罰金執行完畢，不能再
    予合併定應執行刑，又所犯如附表編號3 所示妨害自由罪，
    所處有期徒刑2 月，抗告人亦已向檢察官聲請易科罰金，亦
    無合併定應執行刑之必要，原審裁定上開應執行刑，既有違
    誤，爰依法提起抗告云云。
三、按裁判確定前犯數罪者，併合處罰之；數罪併罰有2 裁判以
    上宣告多數有期徒刑者，於各刑中之最長期以上，各刑合併
    之刑期以下，定其應執行之刑期，刑法第50條、第51條第5
    款前段、第53條規定甚明。而定應執行之刑應由犯罪事實最
    後判決之法院之檢察官聲請該法院依上開規定裁定之，不能
    因犯罪之一部分所科之刑業經執行完畢而認檢察官之聲請為
    不合法，予以駁回。至已執行部分當不能重複執行，應由檢
    察官於指揮執行時扣除之，此與定應執行之刑之裁定無涉（
    最高法院81年度台抗字第28號裁定、86年度台抗字第488 號
    裁定要旨可參）。本件抗告人前犯如附表編號1 所示偽造文
    書罪，所處有期徒刑3 月，雖已於96年1 月13日易科罰金執
    行完畢，有臺灣高等法院被告前案紀錄表在卷可參，然依上
    開說明，仍應先定其應執行刑，再於執行時扣除已執行之部
    分，上開抗告意旨所稱「附表編號1 所示偽造文書罪，所處
    有期徒刑3 月，已易科罰金執行完畢，不能再予合併定應執
    行刑」云云，並非有據。
四、按刑事判決關於有期徒刑或拘役易科罰金折算標準之記載，
    須以所犯最重本刑為5 年以下有期徒刑以下之刑之罪，而受
    6 月以下有期徒刑或拘役之宣告者，始得為之，刑法第41條
    第1 項定有明文。若所犯為數罪併罰，其中之一罪雖得易科
    罰金，但因與不得易科之他罪合併處罰之結果，於定執行刑
    時，祇須將各罪之刑合併裁量，不得易科罰金合併執行，司
    法院大法官會議釋字第144 號解釋可資參照。本件抗告人所
    犯如附表編號2 所示偽造有價證券罪，所處有期徒刑3 年，
    係屬不得易科罰金之罪，則其所犯如附表編號3 所示妨害自
    由罪，所處有期徒刑2 月，雖屬得易科罰金之罪，然如上所
    述，法院於定執行刑時，自不得為易科罰金之諭知，則上開
    抗告意旨所稱「附表編號3 所示妨害自由罪，所處有期徒刑
    2 月，已向檢察官聲請易科罰金，無合併定應執行刑之必要
    」，亦非有理。
五、綜上所述，原審就抗告人所犯如附表所示3 罪定其應執行刑
    為有期徒刑3 年3 月，於法並無不合。本件抗告，並無理由
    ，應予駁回。
據上論結，應依刑事訴訟法第412 條，裁定如主文。
中    華    民    國    97    年    4     月    16    日
               刑事第一庭   審判長法  官  郭雅美
                                  法  官  莊崑山
                                  法  官  張意聰
以上正本證明與原本無異。
如不服本裁定應於送達後5 日內向本院提出抗告狀。
中    華    民    國    97    年    4     月    16    日
                                  書記官  陳金


司法院資訊處製作；財團法人民間司法改革基金會備份。
